# 国有企业改建为国有独资公司的程序和资料

提问人：XxWcheng 时间：2010-05-23 19:56:03
请教各位大师：国有企业改建为国有独资公司需要那些资料？程序是怎样的？是否需要签定转制协议？

回答人：chenyiwei
我以前发过一个国有企业改制主要政策文件的体系图，你可以搜索一下，根据该文件提示的主要文件查找相关的规定。

回答人：chenyiwei
回复 藤椅 XxWcheng 的帖子http://bbs.esnai.com/viewthread. ... p;page=1#pid4898731